---
title: "ISL_Ch3_Linear Regression"
date: "2026-07-15"
output:
  md_document: default
  html_document:
    toc: true
    toc_float:
      collapsed: false
      smooth_scroll: false
---

```{r, include=FALSE}
library(MASS)
library(ISLR2)
library(car)
```

# 3.6.2 Simple Linear Regression

data set: Boston

y : medv 房價中位數（單位：千美元）

x : lstat 低社經地位人口比例 (%)

```{r}
lm.fit = lm(medv ~ lstat, data = Boston)
summary(lm.fit)
```

## Confidence Interval and Prediction Intervals



```{r}
confint(lm.fit)
```

```{r}
predict(lm.fit, data.frame(lstat = c(5, 10, 15)),
        interval = "prediction")
```
## Plot

```{r}
plot(Boston$lstat, Boston$medv)
abline(lm.fit, lwd = 3, col = "red")
```

1. Residual vs Fitted：檢查線性關係、與變異數是否同質。

2. Normal Q-Q：檢查殘差是否近似常態分配。

3. Scale-Location：檢查同質變異（同1. Y爲$\sqrt(|standardized \ residuals|)$）

4. Residual vs Leverage：找出高影響（Influential Observation）的觀察值。

```{r}
par(mfrow = c(2, 2))
plot(lm.fit)
```

## Residuals and Studentized Residuals

studentized residuals > rstudent() :把第 i 個觀測值拿掉後，用剩下的資料估計誤差標準差，最後去標準化第 i 個殘差

```{r}
par(mfrow = c(1,2))

plot(fitted(lm.fit),
     residuals(lm.fit),
     xlab = "Fitted values",
     ylab = "Residuals")

plot(fitted(lm.fit),
     rstudent(lm.fit),
     xlab = "Fitted values",
     ylab = "Externally studentized residuals"
     )

#predict(lm.fit) as y hat
```

# 3.6.3 Multiple Linear Regression

```{r}
lm.fit.m = lm(medv ~ lstat + age, data = Boston)
summary(lm.fit.m)
```

## Full Model

```{r}
# using all predictors
lm.fit.all = lm(medv ~ ., data=Boston)
summary(lm.fit.all)
```

```{r}
summary(lm.fit.all)$r.sq # R squared
summary(lm.fit.all)$sigma 
```

# Variance Inflation Factor(VIF)

```{r}
#library(car)
vif(lm.fit.all)
```


```{r}
#age has a high p-value
lm.fit1 = lm(medv ~. - age, data = Boston)
summary(lm.fit1)
```

## 3.6.4 Interaction

```{r}
lm.fit.interaction = lm(medv ~ lstat * age, data = Boston)
summary(lm.fit.interaction)

```


## 3.6.5 Non-linear Transformations of the Predictors

$ Y = \beta _0 + \beta _1 x + \beta _2 x^2 + \epsilon$

```{r}
lm.fit2 = lm(medv ~ lstat + I(lstat^2), data = Boston)
#I() 將裡面的內容當作一般數學運算，不當成公式語法
summary(lm.fit2)
```

# ANOVA

Partial F test

Full model : $Y = \beta _0 + \beta _1 x + \beta _2 x^2 + \epsilon$

Reduced model: $Y = \beta _0 + \beta _1 x + \epsilon$

$H_0 : \beta _2 =0$

```{r}
anova(lm.fit,lm.fit2)
#RSS（Residual Sum of Squares） = SSE
```

## Plot

```{r}
par(mfrow = c(2, 2))
plot(lm.fit2)
```

##  Additional Polynomial terms

$Y = \beta_0 + \beta_1 x + \beta_2 x^2 + \beta _3 x^3+\beta_4 x^4 +\beta _5 x^5  + \epsilon$

```{r}
#poly()
#lm(medv ~ log(rm), data = Boston)) #log transformation
lm.fit5 = lm(medv ~ poly(lstat, 5), data = Boston)
summary(lm.fit5)
```

# 3.6.6 Qualitative Predictors

```{r}
head(Carseats)
```

.＝其他所有變數；:＝只加入兩個變數的乘積交互作用；*＝兩個主效果加上交互作用。
note ':' 與 '*' 的功能不一樣

```{r}
lm.fit.q = lm(Sales ~ . + Income:Advertising + Price:Age, data = Carseats)
summary(lm.fit.q)
```

## Dummy variable coding

貨架位置（ShelveLoc): Bad（差）、Medium（中）、Good（好）。

Bad 是 reference level。

ShelveLocGood: Good 相對於Bad的平均差異。

ShelveLocGood: Medium相對於Bad的平均差異。

```{r}
contrasts(Carseats$ShelveLoc)
```

